# 采矿权问题？

提问人：zq2018 时间：2018-05-22 20:16:54
陈老师您好，情况如下：某矿业公司A 由国资委下属公司B出资 7000 万和公司C出资 3000 万设立，A公司主要业务开采铝矿石买给C。
B的出资款是从C借来的，C挂在其他应收款；采矿权是由A支付给B2亿，由B来购买，B挂在了长期应收款，并计提了资金占用费利息，但并没有收回。 问题： 1 、C公司的其他应收款该如何考虑，是否需要计提减值准备？ 2 、A公司支付用于购买采矿权的款项是否不应挂在往来，应计入无形资产并按可开采量进行摊销？ 3 、计提的资金占用费利息是否不妥，需要考虑A与C之间的借款协议吗？

回答人：chenyiwei
1 、要考虑B与C之间是否为单纯的借贷债权债务关系，如果是，B是否承认该项债务，B的还款意愿和财务状况如何，目前有无明确的还款时间表，并经双方书面协议确认？ 2 、采矿权由B实际享有和受益，所以应确认为B的无形资产，并按产量法摊销。 3 、A给B的借款应根据实际情况考虑可收回性和预计收回时间，以考虑是否需计提减值准备，以及计提的利息是否可收回。